臺灣桃園地方法院刑事判決　　　　　　　　　　　　九十二年度訴字第一五六號
　　公　訴　人　臺灣桃園地方法院檢察署檢察官
　　被　　　告　乙○○
右列被告因槍砲彈藥刀械管制條例案件，經檢察官提起公訴（九十一年度偵字第二二
七五六號），本院判決如左：
    主    文
乙○○共同未經許可，持有可發射子彈具有殺傷力之改造手槍，處有期徒刑壹年肆月
，併科罰金新臺幣陸萬元，罰金如易服勞役，以銀元參佰元即新臺幣玖佰元折算壹日
。扣案具有殺傷力之改造手槍（含彈匣壹個，槍枝管制編號0000000000號
）壹枝，沒收。
    事    實
一、乙○○明知可發射子彈具有殺傷力之改造玩具手槍係屬槍砲彈藥刀械管制條例第
    四條第一項第一款所列槍砲，非經中央主管機關之許可，不得持有，竟未經許可
    ，於九十一年十二月十三日上午某時，在桃園縣龍潭鄉某處，以新臺幣（下同）
    一萬五千元向年籍不詳綽號「阿軍」之成年男子，購得可發射子彈具有殺傷力之
    仿ＦＮ廠半自動手槍製造之改造玩具手槍一支（含彈匣一個）而持有之，並於當
    日前往友人黃新全（已歿）住處拜訪並表示要為之設宴洗塵，二人旋於同日十一
    時許外出，由乙○○駕車搭載黃新全前往其他友人住處，途中乙○○將該購得改
    造玩具手槍拿出給黃新全觀看，待車行至桃園縣中壢市五權里三鄰上三座屋三七
    號處，乙○○即指示黃新全將該改造玩具手槍攜帶下車，黃新全因而將之放置在
    外套口袋內，二人乃一同下車而基於犯意聯絡共同持有之，旋即為據報前往該處
    埋伏之員警查獲，並扣得上開可發射子彈具有殺傷力之仿ＦＮ廠半自動手槍製造
    之改造玩具手槍一支（含彈匣一個，槍枝管制編號0000000000號）。
二、案經桃園縣警察局中壢分局報告臺灣桃園地方法院檢察署檢察官偵查起訴。
    理    由
一、訊據被告乙○○矢口否認右揭購買具殺傷力改造玩具手槍而持有之犯行，辯稱：
    為警查獲當時，槍是在黃新全身上扣得，那把槍是黃新全的，不是伊的云云。然
    查：
    (一)被告於右揭行為時間因毒品危害防制條例案件通緝，且員警據報其於上開地點
      有毒品交易而前往埋伏，在被告與黃新全二人下車後，前往查獲，並要被告、
      黃新全二人趴在地上接受盤檢，而在黃新全趴著地上處，扣得前揭改造玩具手
      槍一支（含彈匣一個，槍枝管制編號0000000000號）等情，業據證
      人即本案查獲員警甲○○於偵、審中證述明確。該扣得改造玩具手槍經送內政
      部警政署刑事警察局鑑驗結果，認係由仿ＦＮ廠半自動手槍製造之金屬玩具手
      槍換裝土造金屬槍管改造而成之改造手槍，機械性能良好，可擊發適用子彈，
      認具殺傷力，有該局九十二年一月九日刑鑑字第０九一０三三五０八七號槍彈
      鑑定書在卷足憑。
    (二)被告右揭為警查獲後，就該改造手槍來源及為何交付與證人黃新全，業於警詢
      中供承：改造手槍一支是伊所有，是伊跟綽號「阿軍」所購買的用來收藏觀賞
      等語。即其後移送內勤檢察官初訊時，亦供承：手槍是伊的，是伊用一萬五千
      元價錢向「阿軍」之男子購買等語。甚至在承辦檢察官訊問時，就此亦分別供
      承：（本件是何時查獲？）黃新全假釋出獄後第三天的事，因伊要去找他請他
      吃飯˙˙˙（槍從何來？）一個朋友叫「阿軍」在九十一年十二月十三日當日
      上午以一萬五元賣給伊，（為何將槍交予黃新全？）因為他好奇要看槍，所以
      就放他身上、（槍何來？）是一位友人給伊，伊拿給黃新全看，在車上，槍即
      放在他身上，（為何持有槍枝？）是友人借伊看，伊打算向他購入，一萬五千
      元代價購入，他自從販賣玩具槍處購得等語不諱。此與證人黃新全於警詢中所
      述：警方在伊身上所查獲之八厘米改造手槍是乙○○所有，也是乙○○叫伊帶
      下車˙˙˙於今日乙○○至龍潭鄉伊住處載伊出來，乙○○稱要請伊吃飯，因
      而伊便搭乘他們自小客車至該處等語，於其後移送內勤檢察官初訊時所述：手
      槍是乙○○的，今天早上乙○○到伊住處找伊，十一時許伊等出去吃飯，在途
      中他拿一把手槍給伊看，伊未多問，他在開車，伊就把槍放在衣服裡，後來就
      為警查獲的等語，於承辦檢察官訊問時所述：是友人在車上拿給伊看，當時伊
      剛假釋出來，他來找伊，伊坐在後座，他在駕駛座，他拿槍給伊看˙˙˙乙○
      ○要載伊去吃飯，到了某住家樓下大門，他停車後，伊等一起下車，警察即圍
      過來，下車時他還叫伊把槍帶下車，於是伊才把槍放在口袋等語，互核相符。
    (三)被告其後於本院審理中雖翻異前揭自白，改稱：查獲當天是黃新全答應每個月
      要給伊五千元，伊才承認那把槍是伊買的，但是後來黃新全未依約履行，伊現
      在才說出實情云云。惟查：
    1.依被告於偵查中所述：（黃新全？）朋友關係，是三、四年前在龍潭，因租房
      子他哥介紹認識，後來知道黃新全有吸毒，後來黃新全就被抓去關等語。以被
      告與證人黃新全之關係，在為警查獲及其後移送檢察官訊問時，此甚短期間內
      ，是否如被告所言，僅因證人黃新全答應每個月給予五千元，其即承諾而為上
      開自白，實堪存疑。又本件被告為警移送檢察官訊問後，旋即送臺灣新竹戒治
      所執行強制戒治，而在承辦檢察官九十二年一月八日、同年二月十日二次訊問
      時，此距離右揭為警查獲時間，已有將近二個月，若被告上開所辯屬實，以證
      人黃新全未依約履行條件，何以被告未為上開抗辯，猶一再為相同自白？是被
      告其後於本院審理中否認之辯解，已難憑信。
    2.再者，本件被告與證人黃新全為警查獲後，依渠等於警詢及偵查中所述，二者
      互核相符，已如前述。參以證人甲○○於本院審理中所述：（在警力前來支援
      之前，他們三個人有無講話？）沒有，因為伊等喝令他們不准講話，（支援警
      力來了之後這段時間）伊等不准他們有任何交談˙˙˙（回去組裡面的路途上
      ，三位犯嫌有無一起對話？）沒有，（回到所裡面，作筆錄的時候三位犯嫌有
      無對話？）都沒有˙˙˙（依你上開所述，從你查獲他們三個人一直到做完筆
      錄，這段期間他們三人都沒有任何的交談？）是的等語。更顯見被告所辯是證
      人黃新全要其承認該改造手槍一事，並非事實。參以當事人或證人於案發後之
      供述，較少權衡利害得失或受他人干預，依經驗法則，較之事後翻異之詞為可
      信，此即所謂案重初供，故除可證明其更異之詞與事實相符，或初供係虛偽者
      外，自不得任意捨棄初供而不採（最高法院八十二年度臺上字第五三一一號判
      決意旨可資參照）。是其右揭警詢及偵查中之自白，及證人黃新全之證述，應
      與事實相符。
    3.至本院審理中依職權將扣案改造手槍送內政部警政署刑事警察局採集指紋，雖
      經化驗結果未發現指紋，有該局九十二年八月二十九日刑紋字第０九二０一六
      三二四六號鑑驗書可按，然本院送驗時間距離右揭查獲時間已經八月有餘，因
      此時間經過以致未能在槍枝上採得指紋，實合於常情，尚難執此為有利於被告
      之認定，併與敘明。
綜右事證，被告否認犯罪之辯解，難以憑採，其右揭持有改造玩具手槍犯罪行為已經
證明，應依法論科。
二、核被告右揭所為，係犯槍砲彈藥刀械管制條例第十一條第四項之未經許可持有可
    發射子彈具有殺傷力之改造槍枝罪。又被告於與證人黃新全共乘汽車時將該改造
    手槍交與證人黃新全，僅暫時供其觀賞，尚無移轉該槍事實管理力之意，而證人
    黃新全亦無持有之意思，迨其後下車之際被告要證人黃新全為之攜帶下車時，則
    二人自斯時起始就持有該改造手槍，具有犯意聯絡及行為分擔，為共同正犯。爰
    審酌被告未經許可持有可發射子彈具有殺傷力之改造槍枝，對於社會治安之危害
    暨其犯罪動機、犯罪後否認之態度等一切情狀，量處如主文所示之刑，並就宣告
    罰金刑部分，諭知易服勞役之折算標準，以示懲儆。扣案具有殺傷力之仿ＦＮ廠
    半自動手槍製造之改造玩具手槍一支（含彈匣一個，槍枝管制編號000000
    0000號），依槍砲彈藥刀械管制條例規定，係非經許可，不得持有之物，屬
    違禁物，應依刑法第三十八條第一項第一款宣告沒收。
據上論斷，應依刑事訴訟法第二百九十九條第一項前段，槍砲彈藥刀械管制條例第十
一條第四項，刑法第十一條前段、第二十八條、第四十二條第二項、第三十八條第一
項第一款，罰金罰鍰提高標準條例第二條，現行法規所定貨幣單位折算新臺幣條例第
二條，判決如主文。
本案經檢察官胡原龍到庭執行職務。
中      華      民      國    九十三    年      三      月    二      日
                            臺灣桃園地方法院刑事第五庭
                                審判長法  官  潘  政  宏
                                      法  官  邱  滋  杉
                                      法  官  許  泰  誠
右正本證明與原本無異
如不服本判決應於收受送達後十日內向本院提出上訴書狀，未附理由時應於提起上訴
後十日內向本院補具上訴理由書狀（均應按他造人數提出繕本）
                                      書記官  王  嘉  麒
中      華      民      國    九十三    年      三      月      三      日
附錄本案論罪科刑法條：
槍砲彈藥刀械管制條例第十一條
未經許可，製造、販賣或運輸第四條第一項第一款所稱其他可發射金屬或
子彈具有殺傷力之各式槍砲者，處五年以上有期徒刑，併科新臺幣一千萬
元以下罰金。
未經許可，轉讓、出租或出借前項所列槍砲者，處三年以上十年以下有期
徒刑，併科新臺幣七百萬元以下罰金。
意圖供自己或他人犯罪之用，而犯前二項之罪者，處無期徒刑或七年以上
有期徒刑，併科新臺幣一千萬元以下罰金。
未經許可，持有、寄藏或意圖販賣而陳列第一項所列槍砲者，處一年以上
七年以下有期徒刑，併科新臺幣七百萬元以下罰金。
第一項至第三項之未遂犯罰之。
槍砲彈藥刀械管制條例第十二條
未經許可，製造、販賣或運輸子彈者，處一年以上七年以下有期徒刑，併
科新台幣五百萬元以下罰金。
未經許可，轉讓、出租或出借子彈者，處六月以上五年以下有期徒刑，併
科新台幣三百萬元以下罰金。
意圖供自己或他人犯罪之用，而犯前二項之罪者，處三年以上十年以下有
期徒刑，併科新台幣七百萬元以下罰金。
未經許可，持有、寄藏或意圖販賣而陳列子彈者，處五年以下有期徒刑，
併科新台幣三百萬元以下罰金。
第一項至第三項之未遂犯罰之。
